【裁判字號】    95,易,1910
【裁判日期】    951229
【裁判案由】    贓物
【裁判全文】
臺灣桃園地方法院刑事判決              95年度易字第1910號
公  訴  人  臺灣桃園地方法院檢察署檢察官
被      告  甲○○
                    國民
上列被告因贓物案件，經檢察官聲請簡易判決處刑（95年度偵字
第15220號），本院改依通常程序審理，判決如下：
    主  文
本件免訴。
    理  由
一、按檢察官聲請以簡易判決處刑之案件，經法院認為有第四百
    五十一條之一第四項但書之情形者，應適用通常程序審理，
    刑事訴訟法第四百五十二條定有明文。本件檢察官原聲請簡
    易判決處刑，本院分案以九十五年度壢簡字第一九一０號案
    件審理。嗣經本院認有刑事訴訟法第四百五十一條之一第四
    項但書不宜簡易判決處刑之情事，改依通常程序審理，合先
    敘明。
二、聲請簡易判決處刑意旨（略以）：王政敏於民國九十四年五
    月八日晚上八時許，在桃園縣中壢市○○路一００巷口附近
    ，明知某姓名年籍不詳之綽號「阿強」所持有車牌號碼ＴＺ
    Ｋ－三０六號機車係來路不明之贓物，仍向「阿強」借取收
    受，供己騎用。嗣於翌（九）日上午九時許，在桃園縣中壢
    市○○路一三九巷口處，騎乘該車，遇警盤查時，因明知該
    車係贓車，而心虛棄車逃避，惟仍遭警查獲。因認被告此部
    分所為，係犯刑法第三百四十九條第一項之收受贓物罪嫌。
三、按案件曾經判決確定者，應諭知免訴之判決，並得不經言詞
    辯論為之，刑事訴訟法第三百零二條第一款、第三百零七條
    分別定有明文。又訴訟上所謂一事不再理之原則，關於實質
    上一罪或裁判上一罪，均有其適用，復經最高法院六十年台
    非字第七七號著有判例可參。
四、經查被告前曾因竊盜案件起提起公訴，繫屬本院合議庭（第
    五庭）審理（九十四年度易字第七一０號），嗣經臺灣桃園
    地方法院檢察署檢察官，以被告尚於九十四年五月八日下午
    七時許，在桃園縣中壢市○○路一００巷口附近，明知姓名
    年籍不詳綽號「阿強」之人持有車號ＴＺＫ－三０六號機車
    係來路不明之贓物，仍向「阿強」借取收受供己騎用，因認
    其此部分犯行係犯刑法第三百四十九條第一項之收受贓物罪
    嫌，而以九十四年度偵字第九六三七號移送法院併案審理。
    被告曾經起訴之竊盜案件審理。該案經本院合議庭（第五庭
    ）以九十四年度易字第七一０號審判期日中，被告坦承上述
    併案事實之贓車ＴＺＫ－三０六號機車，實係於九十四年五
    月九日凌晨某時所竊取，經公訴檢察官提出本院九十四年度
    易字第七一０號竊盜案卷內之九十四年十二月二十七日審判
    筆錄影本一份附卷可查，該庭調查被告自白屬實，因而擴張
    原起訴之犯罪事實，將上述行為論以連續加重竊盜罪，經該
    案公訴檢察官與被告於審判外達成協商合意，亦即公訴檢察
    官就該部犯行，亦認構成刑法第三百二十條之竊盜罪，該案
    合議庭因而判決該部分犯罪事實為（略以）：「被告甲○○
    於九十四年五月九日凌晨某時，在桃園縣中壢市○○○街某
    處，見乙○○所有車號ＴＺＫ－三０六號機車停放該處（該
    機車前於九十四年五月五日某時，在桃園縣中壢市○○○街
    一０一號前，為不詳之人竊取後，於不詳時間停放在上開成
    章二街某處），且機車鑰匙插在電門上，即竊取之供己之用
    」，有九十四年度易字第七一０號判決影本一件附卷足參（
    參見該案判決書犯罪事實欄（三）部分），並於九十五年八
    月二十五日確定。此為公訴檢察官所不爭執在卷。
五、查本件被告被訴收受贓物之犯罪事實，經核顯與上述本院九
    十四年度易字第七一０號判決犯罪事實欄（三）所確定竊盜
    罪之犯行，歷史事實相同，雖檢察官以贓物罪名起訴，與前
    案所確定之竊盜犯行，罪名不同，惟被告持有贓物之犯行，
    本為竊盜犯行之與罰（或不罰）之後行為，為竊盜犯行所吸
    收，在基本事實及歷史行為均相同情形下，自不能以相同自
    然意義之行為，因罪名不同，認定為不同行為，是本件與前
    案確定之犯罪事實，實質上為同一行為、同一案件，自應為
    前案確定判決效力所及，檢察官另以不同罪名追訴相同犯行
    ，勢令被告陷於重覆追訴之危險，而不堪其擾，且相同行為
    既以判刑處罰，當無另以不同罪名，再行處罰之理。依一事
    不再理及一罪不二罰原則，不得再就同一案件另行追訴論處
    ，倘檢察官就同一確定案件重行起訴，自應諭知免訴之判決
    。從而，本案起訴檢察官就前述被告業經另案判決確定認定
    為竊盜罪之犯罪事實，復以刑法第三百四十九條第一項之收
    受贓物罪聲請簡易判決處刑，自為上述本院九十四年度易字
    第七一０號確定判決既判力所及，依前述規定及說明，爰不
    經言詞辯論，逕為諭知免訴之判決。
據上論斷，應依刑事訴訟法第四百五十二條、第三百零二條第一
款、第三百零七條，判決如主文。
中    華    民    國    95    年    12    月    29    日
                          臺灣桃園地方法院刑事第六庭
                          審判長  法  官  林  孟  宜
                                  法  官  崔  秉  君
                                  法  官  錢  建  榮
以上正本證明與原本無異。
如不服本判決，應於判決送達後10日內向本院提出上訴狀（應附
繕本），上訴於臺灣高等法院。
                                  書記官  劉  寶  霞
中    華    民    國    96    年    1     月    5     日


司法院資訊處製作；財團法人民間司法改革基金會備份。
